---
title: "Tugas 5"
author: "Friska"
date: "10/27/2021"
output: pdf_document
---

```{r setup, include=FALSE}
knitr::opts_chunk$set(echo = TRUE)
```

## D.Latihan
Pada latihan ini soal no 1 akan menggunakan *dataset*: AS *murders*.
```{r}
library(dslabs)
data(murders)
```

1. Fungsi`nchar` dapat digunakan untuk menghitung jumlah karakter dari suatu vektor karakter. Buatlah satu baris kode yang akan menyimpan hasil komputasi pada variabel '*new_names*' dan berisi singkatan nama negara ketika jumlah karakternya lebih dari 8 karakter.
```{r}
new_long = nchar(murders$state)
num = 1
new_df = data.frame(name = murders$state, panjang = new_long, new_name = 1:51)
while (num <= 51){
  if(new_long[num] > 8 ){
    new_df$new_name[num] = murders$abb[num]
  }
  else{
    new_df$new_name[num] = murders$state[num]
  }
  num = num + 1
}
print(new_df)
```
2. Buat fungsi `sum_n` yang dapat digunakan untuk menghitung jumlah bilangan bulat dari 1 hingga *n*. Gunakan pula fungsi ini untuk menentukan jumlah bilangan bulat dari 1 hingga 5000.
```{r}
sum_n <- function(n){
  jumlah = 0
  num = 1
  
  while (num <= n){
      jumlah = jumlah + num
    num = num + 1
  }
  return(jumlah)
  
}
sum_n(5000)
```
3. Buat fungsi `compute_s_n` yang dapat digunakan untuk menghitung jumlah Sn = 1<sup>2</sup> + 2<sup>2</sup> + 3<sup>2</sup> + ...*n*<sup>2</sup>. Tampilkan hasil penjumlahan *n*=10.
```{r}
compute_s_n <- function(n){
  jumlah = 0
  num = 1
  
  while (num <= n){
    jumlah = jumlah + (num*num)
    num = num + 1
  }
  
  return(jumlah)
  }
compute_s_n(10)
```
4. Buat vektor numerik kosong dengan nama: `s_n <- vector ("numeric", 25)`.
Simpan di hasil komputasi S<sub>1</sub>, S<sub>2</sub>,... S<sub>25</sub> menggunakan FOR-LOOP.
```{r}
s_n <- vector ("numeric", 25) # create an empty vector
m <- 25 
for(n in 1:m){
  s_n[n] <- compute_s_n(n)
} 
s_n
```
5. Ulangi langkah pada soal no.4 dan gunakan fungsi `sapply`.
```{r}
n <- 1:25
s_n_baru <- sapply(n, compute_s_n)
s_n_baru
```

